【裁判字號】    99,抗,90
【裁判日期】    990629
【裁判案由】    聲明異議
【裁判全文】
臺灣高等法院臺南分院民事裁定  99年度抗字第90號
抗  告  人  丙○○
            乙○○
相  對  人  甲○○
上列抗告人因與相對人間聲請支付命令事件，對於中華民國99年
4 月28日臺灣臺南地方法院99年度事聲字第23號聲明異議事件之
裁定，提起抗告，本院裁定如下：
    主  文
抗告駁回。
抗告訴訟費用新臺幣壹仟元由抗告人負擔。
    理  由
一、抗告意旨略以：相對人與訴外人顏王月裡二人，為抗告人與
    債務人顏福來間債務之連帶保證人，且僅係以口頭承諾，故
    抗告人始以存證信函確認之，經相對人等二人收受後復未異
    議，則該存證信函即足釋明相對人為連帶保證人，而非未能
    釋明，乃原裁定竟僅以抗告人與債務人顏福來間之借款清償
    協議書內，並無文字記載及此，遽予駁回抗告人支付命令之
    聲請，顯有違誤，另參酌臺灣嘉義地方法院99年度事聲字第
    24號裁定、及臺灣臺中地方法院99年度事聲字第22號裁定，
    所示法律見解，亦認支付命令之聲請，聲請人對請求之原因
    事實，不負舉證責任。原裁定駁回抗告人之聲明異議，自有
    未洽，爰抗告求廢棄原裁定等語。
二、按民事訴訟法第513 條規定，支付命令之聲請，不合於民事
    訴訟法第508條至第511條之規定，或依聲請之意旨認債權人
    之請求為無理由者，法院應以裁定駁回之；就請求之一部不
    得發支付命令者，應僅就該部分之聲請駁回之。聲請人就該
    駁回裁定，不得聲明不服。又民事訴訟法第240條之3規定，
    司法事務官處理事件所為之處分，與法院所為者有同一之效
    力。則司法事務官處理支付命令聲請事件，認債權人請求之
    一部不得發支付命令，而駁回該部分之聲請者，債權人就該
    駁回處分，應亦不得聲明不服，包括依民事訴訟法第240 條
    之4第1項提出異議，此乃當然之解釋。
三、經查抗告人向原法院聲請對相對人核發支付命令，原法院司
    法事務官以抗告人之請求為無理由，而以98年度司促字第41
    120 號裁定予以駁回，既有該聲請事件全卷足稽，則揆之上
    揭說明，抗告人對該司法事務官所為之駁回處分，自不得聲
    明不服。乃抗告人仍就原法院司法事務官所為之駁回處分聲
    明異議，顯非合法，應予駁回。原法院以該異議無理由裁定
    駁回之，理由雖有未洽，但結論並無二致，仍應予維持。
四、據上論結，本件抗告為無理由，應依民事訴訟法第495條之1
    第1項、第449條第2項、第95條、第78條、第85條第1項，裁
    定如主文。
中    華    民    國    99    年    6    月    29     日
                  民事第一庭  審判長法  官  丁振昌
                                    法  官  李素靖
                                    法  官  林永茂
上為正本係照原本作成。
不得抗告。
中    華    民    國    99    年    6    月    29     日
                                    書記官  謝素嬿

司法院資訊處製作；財團法人民間司法改革基金會備份。
